【裁判字號】    98,交上易,223
【裁判日期】    980902
【裁判案由】    過失傷害
【裁判全文】
臺灣高等法院刑事判決               98年度交上易字第223號
  上  訴  人
  即  被  告  乙○○
                      樓之22.
                      號5樓
上列上訴人因過失傷害案件，不服臺灣臺北地方法院98年度交易
字第282號，中華民國98年7月3日第一審判決（起訴案號：臺灣
臺北地方法院檢察署98年度偵字第9089號），提起上訴，嗣因被
告就被訴事實為有罪之陳述，本院告知被告簡式審判程序之旨，
並聽取當事人之意見後，裁定依簡式審判程序進行，本院判決如
下：
    主  文
上訴駁回。
    事  實
一、乙○○平日以駕駛計程車載客維生，為從事駕駛業務之人，
    於民國（下同）97年10月14日20時25分許，駕駛車牌號碼80
    3-EJ號營業小客車搭載某姓名年籍不詳之乘客，沿臺北市○
    ○○路由東往西方向行使，行經臺北市松山區○○○路○段
    36巷口，欲左轉進入民生東路 5段36巷由北往南方向行駛時
    ，本應注意車前狀況，並隨時採取必要之安全措施，且汽車
    在行經行人穿越道，遇有行人穿越時，無論有無交通指揮人
    員指揮或號誌指示，均應暫停讓行人先行通過，而依當時天
    候雖有雨，惟夜間有照明、路面無缺陷、無障礙物、視距良
    好，並無不能注意之情事，詎乙○○竟疏未注意及此，於行
    經上開路段時，適有行人甲○○在該處南側行人穿越道由西
    往東方向正穿越該路口，乙○○未注意其前方行人穿越道上
    有行人正穿越道路，復未暫停讓行人先行通過，貿然在該處
    左轉，其所駕駛之該營業小客車因而撞及在行人穿越道上正
    穿越道路之甲○○身體，致甲○○當場倒地，受有左肩創傷
    性脫臼、左側肱骨結節骨折、頭部外傷合併左側臉部撕裂傷
    及四肢多處擦傷等傷害。乙○○於肇事後，立即委託車上乘
    客撥打電話報警，並在有偵查犯罪職權之公務員發覺其犯行
    前，即向前來處理車禍事宜之警員承認其為肇事者，自首並
    接受裁判。
二、案經甲○○告訴由臺北市政府警察局松山分局報請臺灣臺北
    地方法院檢察署檢察官偵查起訴。
    理  由
一、上開犯罪事實，業據上訴人即被告乙○○於原審法院審理時
    及本院審理時坦承不諱，核與告訴人甲○○於警詢、偵查中
    、原審法院審理時及本院審理時指、證述其如何於上開時地
    ，在該處南側行人穿越道由西往東方向欲穿越該路口時，遭
    被告駕駛之營業用小客車撞及，並因而受有上揭傷害等情節
    大致相符，並有道路交通事故現場圖、交通事故談話紀錄表
    、補充資料表、道路交通事故調查報告表（一）、（二）、
    道路交通事故肇事原因初步分析研判表、國軍松山醫院附設
    民眾診療服務處診斷證明書及現場彩色照片等附卷可佐，是
    被告上揭自白，核與事實相符。而按汽車行駛時，駕駛人應
    注意車前狀況，並隨時採取必要之安全措施；又汽車行經行
    人穿越道，遇有行人穿越時，無論有無交通指揮人員指揮或
    號誌指示，均應暫停讓行人先行通過，道路交通安全規則第
    94條第 3項、第103條第2項分別定有明文，依卷附之現場照
    片及道路交通事故調查報告表顯示，當時天候雖有雨，惟夜
    間有照明、路面無缺陷、無障礙物、視距良好，並無不能注
    意之情事，詎被告竟於行經上開地點時，竟疏未注意車前狀
    況，且未注意其前方行人穿越道上有行人正穿越道路，復未
    暫停讓行人先行通過，即貿然在該處左轉，致撞及適欲自行
    人穿越道穿越該路口之告訴人甲○○，因而肇致本件車禍之
    發生，告訴人甲○○並因而倒地受有上述傷害，被告就本件
    事故之發生自有過失甚明，而被告之過失責任與告訴人甲○
    ○所受之上述傷害間並有因果關係。綜上，本件事證明確，
    被告犯行，堪予認定。
二、核被告所為，係犯刑法第284條第2項前段之業務過失傷害罪
    。又被告為汽車駕駛人，行經行人穿越道不依規定讓行人優
    先通行，因而致告訴人甲○○受傷，依法應負刑事責任，應
    依道路交通管理處罰條例第 86條第1項之規定加重其刑。又
    被告於肇事後，立即委託車上乘客撥打電話報警，在有偵查
    犯罪職權之公務員知悉前，即當場向前來處理車禍事宜之警
    員表明其為肇事者而自首並接受裁判等情，此據被告供述在
    卷，並有肇事人自首情形紀錄表乙份附卷可參，應依刑法第
    62條前段之規定減輕其刑，並依法先加後減之。原審以被告
    上述犯行，事證明確，援引刑法第284條第2項、道路交通管
    理處罰條例第86條第1項、第62條前段、第41條第1項前段，
    刑法施行法第1條之1之規定，並審酌被告未曾受有期徒刑以
    上刑之宣告，有本院被告前案紀錄表在卷可按，素行良好，
    就本件車禍發生之過失程度，因而所造成告訴人受傷之程度
    ，迄未與告訴人達成和解，惟犯罪後坦承犯行等一切情狀，
    量處有期徒刑3月，並諭知易科罰金之折算標準，經核認事
    用法並無違誤，被告上訴意旨以發生事故之路段路燈設置昏
    暗，有因而影響駕駛人視線之情，而被告嗣並有前往醫院探
    望告訴人，洽談和解事宜，懇請給予被告從寬量刑或緩刑判
    決云云，惟查依卷附道路交通事故調查報告表（一）、（二
    ）及現場照片顯示，當時雖係夜間，惟夜間有照明設備，並
    無被告所述事故路段路燈昏暗不明之情，且若如被告所述該
    路段路燈昏暗不明，則被告行經該路段時，更應注意謹慎、
    小心通過，何以仍肇致本件車禍之發生，而被告肇事後固坦
    承犯行，並曾前往醫院探視告訴人，惟迄仍未與告訴人達成
    和解，犯後態度難認良好，而被告所犯係1年以下有期徒刑
    之罪，原審因而審酌被告犯罪之情節、迄仍未與被害人家屬
    達成和解及犯罪後之態度，就其所犯上開之罪量處有期徒刑
    3月，並諭知易科罰金之折算標準，尚難認屬量刑過重，被
    告上開上訴意旨，均難認有理由，應予駁回。
據上論斷，應依刑事訴訟法第368條，判決如主文。
本案經檢察官孫冀薇到庭執行職務。
中    華    民    國    98    年    9    月     2     日
                  刑事第十五庭  審判長法  官  吳昭瑩
                                      法  官  李釱任
                                      法  官  張傳栗
以上正本證明與原本無異。
不得上訴。
                                      書記官  吳玉華
中    華    民    國    98    年    9     月    2     日
附錄：本案論罪科刑法條全文
中華民國刑法第284條第2項
從事業務之人，因業務上之過失傷害人者，處 1 年以下有期徒刑
、拘役或1千元以下罰金，致重傷者，處3年以下有期徒刑、拘役
或2千元以下罰金。


司法院資訊處製作；財團法人民間司法改革基金會備份。
